【裁判字號】    95,易,1653
【裁判日期】    950831
【裁判案由】    毒品危害防制條例
【裁判全文】
臺灣臺北地方法院刑事判決      九十五年度易字第一六五三號
公  訴  人  臺灣臺北地方法院檢察署檢察官
被      告  甲○○
                    （現另案於臺灣臺北監獄執行中）
上列被告因違反毒品危害防制條例案件，經檢察官提起公訴（九
十五年度毒偵字第一六三九號），因被告於準備程序進行中就被
訴事實為有罪之陳述，且所犯非死刑、無期徒刑、最輕本刑為三
年以上有期徒刑之罪或高等法院管轄第一審案件，經告知簡式審
判程序之旨，並聽取檢察官、被告之意見後，經本院合議庭裁定
由受命法官獨任進行簡式審判程序審理判決如下：
    主  文
甲○○施用第二級毒品，累犯，處有期徒刑捌月。
    事  實
一、甲○○於民國八十九年間因轉讓第二級毒品案件，經臺灣高
    等法院於八十九年八月二十五日以八十九年度上訴字第一九
    三五號判處有期徒刑一年二月，於同年十一月十七日確定，
    又於八十九年間因施用第二級毒品案件，經本院於八十九年
    十月十一日以八十九年度易字第一七六四號判處有期徒刑四
    月，如易科罰金，以三百元折算一日確定，復於八十九年間
    因持有第一級毒品案件，經本院於九十年五月三十一日以九
    十年度易字第五五０號判處有期徒刑五月，如易科罰金，以
    三百元折算一日確定，上開三案經本院以九十年度聲字第一
    六九三號裁定應執行有期徒刑一年九月，於九十年三月十二
    日入監服刑，九十一年四月十五日假釋出監，同年九月二十
    七日所餘刑期屆滿，未經撤銷假釋，其未執行之刑以已執行
    論；再於九十一年間因施用第一級毒品案件，經依本院九十
    一年度毒聲字第一九三二號裁定，自九十一年九月二十日起
    執行強制戒治，嗣經本院九十二年度毒聲字第一０五０號裁
    定停止戒治，停止期間付保護管束，於九十二年七月十一日
    釋放，同年九月十九日保護管束期滿，未經撤銷，視為強制
    戒治期滿，惟仍未戒除施用毒品惡習，於九十五年一月二十
    五日二十三時許，在臺北縣新店市某處朋友家中，以將安非
    他命置於玻璃球內燒烤產生煙霧加以嗅聞之方式，施用第二
    級毒品安非他命，嗣經警於九十五年一月二十六日十四時許
    ，在臺北市○○區○○路四段五八巷十七號二樓查獲。
二、案經臺北市政府警察局新店分局報告臺灣臺北地方法院檢察
    署檢察官偵查起訴。
    理  由
一、上開犯罪事實，業據被告甲○○於警詢中及本院均坦承不諱
    （九十五年度毒偵字第一００三號偵卷第七頁、本院九十五
    年八月二十九日準備程序筆錄、簡式審判筆錄），被告為警
    查獲當日採尿送驗結果，呈甲基安非他命陽性反應，有臺灣
    檢驗科技股份有限公司濫用藥物尿液檢驗報告附卷可稽（同
    偵卷第三四頁），足認被告自白施用第二級毒品犯罪情節屬
    實。被告於九十一年間因施用第一級毒品案件，經依本院九
    十一年度毒聲字第一九三二號裁定，自九十一年九月二十日
    起執行強制戒治，嗣經本院九十二年度毒聲字第一０五０號
    裁定停止戒治，停止期間付保護管束，於九十二年七月十一
    日釋放，同年九月十九日保護管束期滿，未經撤銷，視為強
    制戒治期滿等情，有臺灣高等法院被告前案紀錄表在卷可憑
    ，被告於前案受強制戒治執行完畢釋放後，五年以內再犯本
    案施用毒品犯行，亦甚明確。綜上，本件事證明確，被告犯
    行可以認定。
二、論罪科刑部分：
  (一)核被告所為，係犯毒品危害防制條例第十條第二項之施用第
    二級毒品罪。被告施用毒品前後持有毒品之低度行為，為其
    施用之高度行為所吸收，不另論罪。
  (二)按行為後法律有變更者，適用行為時之法律，但行為後之法
    律有利於行為人者，適用最有利於行為人之法律，刑法第二
    條第一項定有明文，被告行為後，刑法第四十七條之規定，
    於九十四年二月二日修正公布，且依刑法施行法第十條之一
    規定，於九十五年七月一日生效施行，惟被告本件行為，不
    論依修正前之刑法第四十七條，或修正後之刑法第四十七條
    第一項之規定，均構成累犯，新法並無較有利於被告，則依
    刑法第二條第一項前段，應適用被告行為時之刑法第四十七
    條規定。經查：被告於八十九年間因轉讓第二級毒品，經臺
    灣高等法院以八十九年度上訴字第一九三五號判處有期徒刑
    一年二月，於同年十一月十七日確定，又於八十九年間因施
    用第二級毒品案件，經本院以八十九年度易字第一七六四號
    判處有期徒刑四月，如易科罰金，以三百元折算一日確定，
    復於八十九年間因持有第一級毒品，經本院以九十年度易字
    第五五０號判處有期徒刑五月，如易科罰金，以三百元折算
    一日確定，上開三案經本院以九十年度聲字第一六九三號裁
    定應執行有期徒刑一年九月，於九十年三月十二日入監服刑
    ，九十一年四月十五日假釋出監，同年九月二十七日所餘刑
    期屆滿，未經撤銷假釋，其未執行之刑以已執行論，於五年
    以內再犯本案有期徒刑以上之罪，為累犯，應依修正前刑法
    第四十七條之規定，加重其刑。
  (三)爰審酌被告犯罪後坦承犯行，犯罪後態度良好，惟未藉由前
    受強制戒治處分之機會戒除毒癮，顯見自制力不佳，及被告
    犯罪之動機、目的、手段、所生危害等一切情狀，量處如主
    文所示之刑。
據上論斷，應依刑事訴訟法第二百七十三條之一第一項、第二百
九十九條第一項前段，毒品危害防制條例第十條第二項，刑法第
二條第一項前段、第十一條、修正前刑法第四十七條，判決如主
文。
本案經檢察官江貞諭到庭執行職務
中    華    民    國  九十五  年    八    月  三十一  日
                  刑事第五庭    法  官  高偉文
以上正本證明與原本無異。
如不服本判決，應於判決送達後十日內，向本院提出上訴狀。
                                書記官  張華瓊
中    華    民    國  九十五  年    八    月  三十一  日
附錄本案論罪科刑法條全文
毒品危害防制條例第十條
施用第一級毒品者，處六月以上五年以下有期徒刑。
施用第二級毒品者，處三年以下有期徒刑。


司法院資訊處製作；財團法人民間司法改革基金會備份。
